# Wendy Shirley Reyes Santana

wendy.reyessan@gmail.com | Linkedin | +51 985766061 | Lima, Lima, Perú

# Resumen profesional

Soy UX designer y front-end developer con más de 4 años de experiencia creando soluciones web dinámicas y receptivas para los sectores de telecomunicaciones, banca, publicidad y finanzas. A lo largo de mi carrera, he adquirido una comprensión profunda de los principios de UX, lo que me permite diseñar interfaces de usuario visualmente atractivas, usables e intuitivas. Mis habilidades comunicativas eficaces y mi enfoque colaborativo permiten una excelente sinergia con equipos multidisciplinarios, incluyendo diseñadores gráficos, desarrolladores y otros miembros del equipo.

#### Habilidades técnicas

Responsive design | Scrum | Research | TDD | User testing | Design thinking | Sistemas de diseño | Principios de diseño | BEM | BEMIT | Figma | InVision | Adobe XD | Marvel | Jira | Git | Bootstrap | Material design | Copilot | HTML5 | CSS3 | JavaScript | API | SASS | JQuery

### Educación

- University of the people Business Administration 2024 (En curso)
- Laboratoria UX design 2019
- Laboratoria Front-end development 2017

#### Cursos

- Udemy Fundamentos de IA Generativa para Equipos Tecnológicos 2024
- Udemy Habilidades de GenAl para impulsar la productividad 2024
- Microsoft y Linkedin Fundamentos profesionales de gestión de proyectos 2024
- Coderhouse Prototipado (FIGMA y ADOBE XD) 2022
- CertiProf Scrum Foundation Professional Certificate (SFPC) 2022

#### Idiomas

• Inglés - Intermedio (En curso)

## Experiencia profesional

Consultora independiente en diseño web 08/2023 - actualidad Independiente | Tecnología | Lima, Perú

- Realicé análisis y estudio de sitios web e-commerce para pequeños emprendedores buscando la mejora continua.
- Brindé asesoría para la creación y optimización de catálogos virtuales.
- Resolví problemas técnicos encontrados en sus sitios web.

### Logros

- Logré incrementar el número de clientes que compran o contactan en un 10% al mejorar la usabilidad de los sitios web.
- Mejoré la experiencia de usuario en un 16% gracias a la corrección de los fallos en la web.

# Front-end developer

06/2021 - 02/2022

MDP Consulting | Empresa de software | Lima, Perú

- Desarrollé una nueva versión escalable del sitio web <a href="https://interbank.pe/">https://interbank.pe/</a> para el cliente Interbank utilizando Atomic Design y metodologías ágiles.
- Elaboré la documentación de los componentes web desarrollados y la actualicé en el repositorio.
- Realicé revisión de código a través de integración continua.
- Apoyé al equipo en la definición de criterios de aceptación para las historias del sprint backlog.
- Colaboré con el equipo de diseño para crear y definir los componentes web a desarrollar.

### Logros

- Agilicé los procesos de integración en un 75% mediante la implementación de revisión de código por turnos.
- Logré estandarizar más de 8 componentes web gracias a la comunicación efectiva con el equipo.
- Agilicé la construcción de las páginas en un 70% gracias a la reutilización de los componentes ya definidos.
- Mejoré el rendimiento de las páginas en un 15% gracias a la refactorización de código.

# Front-end developer

10/2017 - 06/2021

Wunderman Thompson Perú | Agencia de publicidad | Lima, Perú

- Desarrollé páginas web responsive para Movistar utilizando Liferay 6.2, HTML5, CSS3, ES6, SASS, Vue.js, Figma, Webpack, GIT.
- Maqueté Emails realizando pruebas en dispositivos.
- Implementé soluciones de software mantenibles y escalables a largo plazo.

- Capacité a los nuevos miembros del equipo en el uso de las tecnologías y
- herramientas que utilizamos.
- Llevé el control de versiones para cada proyecto del equipo de desarrollo de Movistar Play.

# Logros

- Reduje los bugs en un 70% mediante pruebas de usuario rápidas en todos los dispositivos y plataformas inmediatamente después del desarrollo.
- Reduje el tiempo de maquetación de e-mails en un 90% creando plantillas HTML.
- Reduje el tiempo de construcción de páginas en un 20% realizando una evaluación técnica a las propuestas de diseño y proponiendo estrategias para su creación.
- Agilicé la construcción de las páginas en un 65% gracias a la reutilización de los componentes ya definidos.